【裁判字號】    90,台上,796
【裁判日期】    900215
【裁判案由】    違反毒品危害防制條例
【裁判全文】
最高法院刑事判決                                  九十年度台上字第七九六號
    上  訴  人  甲○○
右上訴人因違反毒品危害防制條例案件，不服台灣高等法院台南分院中華民國八十九
年十一月十四日第二審判決（八十九年度上訴字第一○一八號，起訴案號：台灣台南
地方法院檢察署八十九年度偵字第四六五四號），提起上訴，本院判決如左：
    主  文
上訴駁回。
    理  由
按刑事訴訟法第三百七十七條規定，上訴於第三審法院，非以判決違背法令為理由，
不得為之，是當事人提起第三審上訴，應以原判決違背法令為理由，係屬法定要件。
如果上訴理由狀並未依據卷內訴訟資料，具體指摘原判決不適用何種法則或如何適用
不當，或所指原判決之違法情事，顯與法律規定得為第三審上訴理由之違法情形不相
適合時，均應認其上訴為違背法律上之程式，予以駁回。本件原判決綜合調查證據之
結果，維持第一審論處上訴人甲○○轉讓第二級毒品罪刑之判決，駁回其在第二審之
上訴，已詳敘所憑之證據及認定之理由，並對上訴人嗣後翻異前供否認犯罪之辯詞，
如何不足採信，均已依據卷內資料，詳予指駁，從形式上觀察，並無違背法令之處。
而證據之取捨，屬於事實審法院之職權，證人之證言縱令先後未盡相符，但法院本於
審理所得之心證，就其證言一部分認為確實可信予以採取，原非法所不許。原判決依
憑上訴人於檢察官偵查時之自白，核與證人林永富於偵查中所證相符，認定上訴人確
有轉讓第二級毒品犯行，而不採上訴人嗣後翻異前供之辯詞與林永富於第一審所為迴
護之證言，已詳敘其取捨證據之心證理由，且非以上訴人之自白為有罪判決之唯一證
據，核與採證法則，並無違背。又證人林永富於檢察官偵查及第一審審理時均經合法
訊問，陳述明確，原審未再傳訊，依刑事訴訟法第一百九十六條規定，並不違法。至
上訴人於原審聲請調取之檢察官偵訊錄音帶，因日久已銷毀，經書記官電詢後註記於
台灣台南地方法院檢察署調卷覆函內，原判決雖誤載為有該檢察署覆函在卷可稽，但
此項錯誤本得更正，且與判決本旨顯無影響，不得據為上訴第三審之適法理由。上訴
意旨，對於原判決究竟如何違背法令，並未依據卷內資料為具體之指摘，徒憑己意，
對於原審採證認事之職權行使，任意指摘，難謂已符合首揭法定上訴要件，其上訴違
背法律上之程式，應予駁回。
據上論結，應依刑事訴訟法第三百九十五條前段，判決如主文。
中      華      民      國     九十     年      二      月     十五     日
                              最高法院刑事第六庭
                                  審判長法官  謝  家  鶴
                                        法官  洪  文  章
                                        法官  花  滿  堂
                                        法官  陳  世  淙
                                        法官  洪  佳  濱
      右正本證明與原本無異
                                              書  記  官
中      華      民      國     九十     年      三      月      七      日


司法院資訊處製作；財團法人民間司法改革基金會備份。
